臺灣高等法院刑事裁定　　　　　　　　　 96年度抗字第916號
抗　告　人
即　受刑人　甲○○
上列抗告人因詐欺取財等案件，不服臺灣桃園地方法院中華民國
96年7月31日96年度聲字第1592號裁定，提起抗告，本院裁定如
下：
    主  文
抗告駁回。
    理  由
一、原裁定意旨略以：抗告人即受刑人甲○○犯詐欺取財、偽造
    文書等罪，經分別判處有期徒刑7月、6月確定（受刑人所犯
    詐欺取財罪，係95年5月20日判決確定，原裁定誤載為92年5
    月20日判決確定，應予更正），合於修正前刑法第53條規定
    ，爰依檢察官之聲請，定應執行有期徒刑1年等語。
二、抗告意旨略以：(一)受刑人犯詐欺取財、偽造文書罪，所處有
    期徒刑7月、6月，均合於中華民國96年罪犯減刑條例規定，
    原裁定未依法減刑，顯有疏漏。(二)受刑人犯偽造文書罪，所
    處有期徒刑6月，前已易科罰金執行完畢。原裁定依檢察官
    聲請，定應執行有期徒刑1年，不許易科罰金，嚴重影響受
    刑人權益。(三)綜上，原裁定認事用法，顯有重大違誤，且影
    響受刑人權益，爰提起抗告等語。
三、經查，受刑人於裁判確定前，犯詐欺取財、偽造文書等2罪
    ，應併合處罰，合於修正前刑法第50條、第51條第5款、第
    53條規定，原裁定依檢察官之聲請，定應執行有期徒刑1年
    ，並無不合。至於受刑人犯偽造文書罪，所處有期徒刑6月
    ，前經檢察官指揮執行，准予易科罰金執行部分，係定應執
    行刑裁定確定後，檢察官據以指揮更新執行時，扣抵刑期問
    題，與應否裁定定應執行之刑無涉。次查，檢察官係於96年
    6月13日聲請定應執行之刑，斯時中華民國96年罪犯減刑條
    例尚未施行，並未同時聲請減刑，原裁定雖遲至該條例公布
    施行後，方始定應執行之刑，仍無從就已判決確定之上開2
    罪，依職權適用該條例規定減刑。原裁定未先予減刑，再定
    其定應執行之刑，尚無不當。受刑人所犯上開2罪，合於減
    刑規定，檢察官或受刑人自可依中華民國96年罪犯減刑條例
    第8條第1項規定，聲請減刑。至於受刑人所犯上開2罪，未
    經減刑，檢察官得否以原裁定內容，指揮執行，係檢察官指
    揮執行時，應予斟酌決定事項。受刑人如認為檢察官未聲請
    減刑，即據以指揮執行，而有不當情形，得依刑事訴訟法第
    484條規定，聲明異議，自不待言。綜上，原裁定並無不合
    ，抗告意旨指摘原抗告不當，提起抗告，為無理由，應予駁
    回。
四、據上論結，應依刑事訴訟法第412條，裁定如主文。
中　　華　　民　　國　　96　　年　　9 　　月　　5 　　日
　　　　　　　　　刑事第十三庭審判長法  官  曾德水
                                    法  官  談  虎
                                    法  官  李錦樑
以上正本證明與原本無異。
如不服本裁定，應於收受送達後5日內向本院提出抗告狀。
                                    書記官  吳金來
中　　華　　民　　國　　96　　年　　9 　　月　　5 　　日
